【裁判字號】    90,訴,560
【裁判日期】    900327
【裁判案由】    毒品危害防制條例
【裁判全文】
臺灣臺中地方法院刑事判決                            九十年度訴字第五六號
    公  訴  人  臺灣臺中地方法院檢察署檢察官
    被      告  甲○○
右列被告因毒品危害防制條例案件，經檢察官提起公訴（九十年度毒偵字第三七一號
），本院判決如左：
    主  文
甲○○連續施用第一級毒品，累犯，處有期徒刑拾月，扣案之海洛因（毛重約壹點參
公克）沒收銷燬之；又連續施用第二級毒品，累犯，處有期徒刑陸月，扣案之吸食器
壹組沒收。主刑部分應執行有期徒刑壹年貳月。
    事  實
一、甲○○前曾於民國八十四年間因違反麻醉藥品管理條例案件，經本院判處有期徒
    刑五月確定，並於八十五年二月十三日執行完畢，猶不知悔改，復因施用毒品案
    件，經本院以八十八年度毒聲字第三六七三號裁定送勒戒處所觀察、勒戒後，認
    無繼續施用毒品之傾向，由臺灣臺中地方法院檢察署檢察官於八十八年七月八日
    以八十八年度偵字第一一四三五號為不起訴處分確定在案，猶不知悔改，明知海
    洛因、安非他命業經列為毒品危害防制條例第二條第二項第一款、第二款所稱之
    第一級、第二級毒品，竟分別基於施用第一級毒品海洛因、第二級毒品安非他命
    之概括犯意，自八十九年八月上旬某日起至九十年一月十一日止，連續在臺中市
    ○○路○段路旁及其他不特定地點，以將第一級毒品海洛因羼入香煙吸食之方式
    ，及將第二級毒品安非他命置放於吸食器上以火燻烤，而後再吸食其霧化氣體之
    方式，分別施用第一級毒品海洛因及第二級毒品安非他命多次，平均約三天施用
    一次。嗣於九十年一月十二日晚上七時許，甲○○在臺中市○○路四五四號前為
    警查獲，並在其所駕駛車號Ｈ四－六二二一號自用小客車內扣得其所有之海洛因
    （毛重約一‧三公克）及其所有供施用毒品安非他命所用之吸食器一組；而甲○
    ○經本院以九十年度毒聲字第二三０號裁定送臺灣臺中看守所附設勒戒處所觀察
    、勒戒後，認有繼續施用毒品傾向。
二、案經臺中市警察局移送臺灣臺中地方法院檢察署檢察官偵查起訴。
    理  由
一、訊據被告甲○○於本院審理中對於右揭時、地施用第一級毒品海洛因、第二級毒
    品安非他命之事實坦承不諱，而被告經警查獲所採之尿液經送驗結果，亦分別呈
    有嗎啡及甲基安非他命陽性反應，此有臺中市衛生局煙毒尿液檢驗成績書一份附
    卷可稽，並有海洛因（毛重約一‧三公克）及吸食器一組扣案可資佐證，被告之
    自白與事實相符。本件事證明確，被告右揭施用第一級毒品海洛因及第二級毒品
    安非他命之犯行洵堪認定。
二、又被告前因施用毒品案件，經本院以八十八年度毒聲字第三六七三號裁定送勒戒
    處所觀察、勒戒後，認無繼續施用毒品之傾向，由臺灣臺中地方法院檢察署檢察
    官於八十八年七月八日以八十八年度偵字第一一四三五號為不起訴處分確定在案
    ，有臺灣臺中地方法院檢察署刑案資料查註紀錄表、臺灣高等法院被告全國前案
    紀錄表可按，其於五年內再犯毒品危害防制條例第十條之罪，經本院於九十年一
    月十三日以九十年度毒聲字第二三０號裁定送觀察、勒戒後，認有繼續施用毒品
    之傾向，此有上開裁定、臺灣臺中看守所九十年一月三十一日之有無繼續施用毒
    品傾向證明書乙紙可按，故被告之情符合毒品危害防制條例第二十條第三項之規
    定，不受同條第二項規定之限制，而應逕為有罪判決。
三、查毒品危害防制條例業於八十七年五月二十日經總統公布，並於八十七年五月二
    十二日施行，並分將海洛因、安非他命列為該條例第二條第二項第一款、第二款
    所稱之第一級、第二級毒品。核被告施用海洛因及安非他命之行為，係分別觸犯
    毒品危害防制條例第十條第一項之施用第一級毒品罪及同法條第二項之施用第二
    級毒品罪。又被告持有第一級毒品、第二級毒品之低度行為，分別為施用第一級
    毒品、第二級毒品之高度行為所吸收，均不另論罪。被告先後多次施用第一級毒
    品海洛因、第二級毒品安非他命之犯行，時間緊密，犯罪構成要件相同，顯係基
    於概括之犯意反覆為之，為連續犯，均應依刑法第五十六條之規定論以一罪，並
    加重其刑。至被告所犯上開二罪之間，犯意各別，犯罪構成要件不同，應予分論
    併罰。查被告前曾於八十四年間因違反麻醉藥品管理條例案件，經本院判處有期
    徒刑五月確定，並於八十五年二月十三日執行完畢，此有上開刑案資料查註紀錄
    表在卷可按，其於五年之內再犯有期徒刑以上之本罪，係屬累犯，應依刑法第四
    十七條之規定遞加重其刑。爰審酌被告前有違反麻醉藥品管理條例前科，復因施
    用毒品經送觀察、勒戒後，認無繼續施用毒品之傾向而為不起訴處分，有上開刑
    案資料查註紀錄表可按，猶不知悔改，惟其犯行係戕害自身健康而未危及他人之
    行為，及犯後態度等一切情狀，分別量處如主文所示之刑，並就所犯上開二罪合
    併定其應執行之刑，以資懲儆。
四、扣案之海洛因（毛重約一‧三公克）係毒品危害防制條例第二條第二項第一款所
    稱之第一級毒品，不問屬於被告與否，應依毒品危害防制條例第十八條第一項前
    段之規定，併予宣告沒收銷燬。又扣案之吸食器一組係被告所有，且供施用第二
    級毒品安非他命所用，業據被告供明在卷，爰依刑法第三十八條第一項第二款之
    規定併予宣告沒收。
據上論斷，應依刑事訴訟法第二百九十九條第一項前段，毒品危害防制條例第十條第
一項、第二項、第二十條第三項、第十八條第一項前段，刑法第十一條前段、第五十
六條、第四十七條、第五十一條第五款、第三十八條第一項第二款，判決如主文。
本案經檢察官林蓉蓉到庭執行職務
中      華      民      國        九十      年      三    月    二十七  日
                                    臺灣臺中地方法院刑事第四庭
                                        法  官  卓  進  仕
右正本證明與原本無異。
如不服本判決，應於判決送達後十日內向本院提出上訴狀，上訴於臺灣高等法院臺中
分院（須附繕本）。
                                        書記官
中      華      民      國        九十      年      三    月    二十七  日
附錄本判決論罪科刑之法條：
毒品危害防制條例第十條第二項：
施用第一級毒品者，處六月以上五年以下有期徒刑。
施用第二級毒品者，處三年以下有期徒刑。


司法院資訊處製作；財團法人民間司法改革基金會備份。
